【裁判字號】    92,自,36
【裁判日期】    920910
【裁判案由】    傷害
【裁判全文】
臺灣嘉義地方法院刑事判決                            九十二年度自字第三六號
    自  訴  人  丙○○○
    被      告  甲○○
右列被告因傷害案件，經自訴人提起自訴，及移
十二年度調偵字第二九七號）本院判決如左：
    主  文
甲○○傷害人之身體，處拘役拾日，如易科罰金，以佰元折算壹日。
    事  實
一、甲○○與丙○○○係鄰居，於民國九十二年五月十日上午十時四十分許，丙○○
    ○之子女陳文同與陳素梅（被訴傷害部分由臺灣嘉義地方法院檢察署偵辦中），
    因停車起爭執，丙○○○與陳文同、陳素梅及鄰居郭水來（被訴傷害部分由臺灣
    嘉義地方法院檢察署偵辦中）一同前往甲○○位於嘉義市○○街一一四巷一五號
    住處門前理論，雙方一言不合，發生拉扯互毆，甲○○基於傷害之故意，徒手推
    倒丙○○○，致其受有右側腰部肌肉挫傷之輕傷害。
二、案經丙○○○提起自訴。
    理  由
一、訊據被告甲○○對於在右揭時、地，因停車問題起爭執之事實坦承不諱，惟矢口
    否認有何傷害犯行，辯稱：自訴人是自己跌倒受傷的，伊弟乙○○剛從台北回來
    ，自訴人共有四人到伊家理論前一天晚上停車的糾紛。伊弟被拖到外面打，伊打
    一一○報警，後來伊出去也被打，住處在整修圍牆，地上有石頭等，自訴人拿拖
    鞋要打我，伊一手舉起要擋，自訴人沒穿鞋站不穩自己跌倒云云。經查：
（一）右揭事實，業據自訴人迭於警訊及本院審理時訴歷歷，核與證人陳文同於警訊
      時之供述：「因停車問題與甲○○發生口角，而甲○○推倒我母親丙○○○受
      傷，氣憤之下我就找甲○○理論，因而發生口角雙方拉扯我就和他打起來．．
      ．」（見警訊筆錄第二頁）等情節相符，並有診斷證明書一紙附於警卷可參。
（二）被告於警訊時亦供承：「（丙○○○到所對你提出傷害告訴你有何意見？）丙
      ○○○拿拖鞋要打我，我為了抵擋才將她推開她才受傷，．．．」（見警訊筆
      錄第十頁）。足證被告確係徒手推開自訴人，致自訴人受有傷害無誤。
（三）綜上所述，本件事證明確，被告空言否認犯行，委無足取，犯行洵堪認定。
二、核被告所為，係犯刑法第二百七十七條第一項之傷害罪。爰審酌被告品行、犯罪
    之動機、手段、犯罪後態度及未與自訴人達成民事和解等一切情狀，量處如主文
    所示之刑，並諭知易科罰金之折算標準，以示懲儆。
據上論斷，應依刑事訴訟法第三百四十三條、第二百九十九條第一項前段，刑法第二
百七十七條第一項、第四十一條第一項前段，罰金罰鍰提高標準條例第一條前段、第
二條，判決如主文。
中      華      民      國    九十二    年      九      月      十      日
                                      臺灣嘉義地方法院刑事第二庭
                                          法  官  柯  月  美
右正本證明與原本無異。
如不服本判決，應於判決送達後十日內向本院提出上訴狀( 應附繕本 )。告訴人或被
害人如對於本判決不服者，應具備理由請求檢察官上訴，其上訴期間之計算係以檢察
官收受判決正本之日期為準。
中      華      民      國    九十二    年      九      月      十      日
                                          書記官  侯  麗  茹
附錄：
刑法第二百七十七條第一項：
傷害人之身體或健康者，處三年以下有期徒刑、拘役或一千元以下罰金。


司法院資訊處製作；財團法人民間司法改革基金會備份。
